臺灣臺北地方法院刑事判決　　　　　　　 91年度自字第471號
自　訴　人　亥○○
代　理　人　張義祖律師
被　　　告　午○○
　　　　　　未○○
　　　　　　　　　　弄7號
　　　　　　地○○
　　　　　　　　　　之1號
　　　　　　黃○○○
　　　　　　　　　　號
　　　　　　玄○○
　　　　　　　　　　號
　　　　　　戌○○
　　　　　　巳○○
　　　　　　丑○○
　　　　　　卯○○
　　　　　　己○○
　　　　　　乙○○
　　　　　　壬○○
　　　　　　辰○○
　　　　　　戊○○
　　　　　　丙○○
　　　　　　庚○○
　　　　　　宙○○
　　　　　　辛○○
　　　　　　子○○○（已歿）
　　　　　　申○○(已歿)
　　　　　　癸○○（已歿）
　　　　　　寅○○（已歿）
上列被告因詐欺等案件，經自訴人提起自訴，本院判決如下：
    主  文
乙○○共同連續行使明知為不實之事項，而使公務員登載於職務
上所掌之公文書，足以生損害於公眾及他人，處有期徒刑伍月，
如易科罰金，以參佰元折算壹日。緩刑參年。
丑○○、卯○○、己○○、壬○○、宙○○、辛○○共同明知為
不實之事項，而使公務員登載於職務上所掌之公文書，足以生損
害於公眾及他人，各處拘役伍拾日，如易科罰金，均以參佰元折
算壹日。均緩刑貳年。
辰○○共同明知為不實之事項，而使公務員登載於職務上所掌之
公文書，足以生損害於公眾及他人，處拘役伍拾日，如易科罰金
，以參佰元折算壹日。
午○○、未○○、地○○、黃○○○、玄○○、戌○○、巳○○
、戊○○、丙○○、庚○○均無罪。
子○○○、申○○、癸○○、寅○○均自訴不受理。
    事  實
一、亥○○於民國77年3月間經由丁○○介紹購買如附表一編號1
    至11所示未○○、子○○○、申○○、地○○、黃○○○、
    玄○○、戌○○、癸○○、巳○○等人所有坐落新竹縣芎林
    鄉○○○段之農地，委任代書午○○於附表一所示之時間在
    新竹縣竹東鎮○○路86號辦公室辦理與上開土地所有人簽訂
    不動產買賣契約書及土地所有權移轉登記事宜，亥○○並於
    簽約當日先給付上開土地所有人訂金，上開土地所有權人則
    於簽約當日將土地所有權狀交付午○○收執，迄同年6月間
    因亥○○遲遲未能提出自耕能力證明以辦理土地所有權移轉
    登記，午○○乃不願繼續辦理遂終止委任契約，並將前述不
    動產買賣契約書及土地所有權狀均交還亥○○。葉銘（另
    行審結）於77年間在新竹縣竹東鎮○○路開設土地代書事務
    所，受亥○○委任接續辦理上開土地所有權移轉事宜，其在
    上址事務所辦妥上開土地所有人於土地登記申請書、制式土
    地買賣所有權移轉契約書及增值稅免稅聲請書等文件之蓋印
    事宜，並收受該等土地所有人交付之印鑑證明書、戶籍謄本
    、自耕能力證明書、土地所有權狀及土地稅繳款單等資料後
    ，由亥○○將上開土地價金之尾款全數給付予上開土地所有
    人，並授權其子酉○○與葉銘聯繫土地所有權移轉登記之
    後續事宜，及將前開土地所有權移轉登記之相關文件均交予
    葉銘保管。嗣葉銘於81年12月7日將上開土地所有權移
    轉登記之相關文件全數交予友人宇○○（俟通緝到案後另行
    審結）保管，且與之簽立保管條，復於82年3月21日在新竹
    縣竹東鎮與宇○○簽訂「承買協議書」，同意宇○○持所保
    管之上開文件辦理前述土地所有權移轉登記事項，葉銘並
    介紹宇○○與在新竹縣芎林鄉從事辦理土地登記相關業務之
    乙○○認識，以便宇○○辦理土地登記事宜。
二、嗣於82年7月至10月間，葉銘以某公司財團購買上開土地
    後，擬以具有自耕農身分之人頭名義辦理過戶及抵押貸款之
    說辭，委任乙○○辦理土地所有權移轉登記。葉銘復帶同
    宇○○向居住在新竹縣湖口鄉之丑○○、卯○○、寅○○（
    已歿）三兄弟商借名義充作土地所有權移轉登記之人頭，乙○○乃與葉銘、宇○○共同基於使公務員登載不實之概括
    犯意聯絡，並與丑○○、卯○○、寅○○共同基於使公務員
    登載不實之犯意聯絡，均明知丑○○、卯○○、寅○○並未
    付款購買如附表一編號1、2、4、5、6、11所示之土地，丑
    ○○、卯○○、寅○○竟應允充當過戶人頭並提供其等國民
    身分證予葉銘，葉銘、宇○○再將丑○○、卯○○、寅
    ○○之國民身分證及新竹縣芎林鄉○○○段14-9、445-1、1
    4-15、456、19-5、5-3、43-3、43-6、43-7、573-1等地號
    土地所有權移轉登記相關文件交予乙○○，乙○○遂於附表
    一編號1、2、4、5、6、11「第一位受讓人」所示之「收件
    日期」，持上開地號之土地所有權移轉登記文件向新竹縣竹
    東鎮○○路12 4巷8號新竹縣竹東地政事務所，虛偽以「買
    賣」為登記原因申請所有權移轉登記予丑○○、卯○○、寅
    ○○，使不知情之地政機關公務員於附表一編號1、2、4、5
    、6、11「第一位受讓人」所示之「登記日期」將此等不實
    事項登載於職務上所掌管之土地登記簿，並發給土地所有權
    狀，足以生損害於地政機關對於地籍管理之正確性及亥○○
    。嗣乙○○復受葉銘、宇○○之託，找來亦有使公務員登
    載不實共同犯意聯絡之己○○、壬○○允諾充當過戶及設定
    抵押權貸款之人頭，由乙○○於附表一編號1、2、4、5、6
    、11「第二位受讓人」所示之「收件日期」，持上開使公務
    員登載不實之土地所有權狀向新竹縣竹東地政事務所，虛偽
    以「買賣」為登記原因申請將附表一編號1、2、4、5、6、1
    1所示土地之所有權分別移轉登記予己○○、壬○○，使不
    知情之地政機關公務員於附表一編號1、2、4、5、6、11「
    第二位受讓人」所示之「登記日期」將此等不實事項登載於
    職務上所掌管之土地登記簿，並發給土地所有權狀，足以生
    損害於地政機關對於地籍管理之正確性及亥○○。又葉銘
    、宇○○明知未經亥○○同意或授權，竟指示不知葉、薛二
    人無合法權源之乙○○將附表二編號1、2、3、5、6、7、20
    、21、22、23所示土地向新竹縣芎林鄉農會設定第一次抵押
    權貸款，乙○○乃承前行使使公務員登載不實公文書之概括
    犯意，依指示分別與附表二編號1、2、3、5、6、7、20、21
    、22、23所示之「第一次貸款權利人」訂立土地抵押權設定
    契約書，連同上開使公務員登載不實之土地所有權狀，持向
    新竹縣竹東地政事務所辦理設定如各該編號所示金額之不動
    產抵押權而行使之，致各該編號所示權利人誤信己○○、壬○○確係土地所有權人，而如數核撥貸款，宇○○並取走各
    項貸款所得全部金額，足以生損害於地政機關對於地政管理
    之正確性及亥○○。
三、辰○○前於82年間因違反稅捐稽徵法案件，經臺灣臺中地方
    法院檢察署檢察官於83年3月22日提起公訴，嗣於92年1月7
    日經臺灣高等法院臺中分院以91年度重上更三字第210號刑
    事判決判處有期徒刑2年，並於同年4月25日判決確定，經入
    監執行現正假釋付保護管束中（不構成累犯）。宇○○於82
    年間因積欠辰○○新臺幣（下同）10萬元未還，經辰○○催
    討，宇○○乃提議由其提供坐落新竹縣芎林鄉○○○段 462
    地號土地虛偽以「買賣」為原因登記於辰○○名下，供辰○○向他人設定抵押權貸款，以清償對辰○○之欠款。辰○○
    乃與宇○○共同基於使公務員登載不實之犯意聯絡，均明知
    辰○○並未付款購買上開地段462 地號土地，竟推由宇○○
    於82年7月間向不知情之乙○○佯稱：上開地段462地號土地
    已由辰○○購買云云，委請乙○○代辦土地所有權移轉登記
    予辰○○，不知實情之乙○○乃於同年月12日向新竹縣竹東
    地政事務所，以「買賣」為登記原因申請將上開地段462地
    號土地之所有權移轉登記予辰○○，使不知情之地政機關公
    務員於同年7 月17日將此不實事項登載於職務上所掌管之土
    地登記簿（如附表一編號3 ），並發給土地所有權狀，足以
    生損害於地政機關對於地籍管理之正確性及亥○○。
四、乙○○於83年6月間受庚○○之夫委任辦理自耕能力證明，乙○○竟承前行使使公務員登載不實公文書之概括犯意，於同
    年月9日持使公務員登載不實之壬○○土地所有權狀向新竹
    縣竹東地政事務所，虛偽以「買賣」為登記原因申請將附表
    一編號6所示土地之所有權持分1/3自壬○○名下移轉登記予
    不知情之庚○○，以便為庚○○申請自耕能力證明，使不知
    情之地政機關公務員於同年月17日將此不實事項登載於職務
    上所掌管之土地登記簿（如附表一編號6第四位受讓人部分
    ），並發給土地所有權狀，足以生損害於地政機關對於地籍
    管理之正確性及亥○○。
五、己○○、宙○○、辛○○、宇○○均明知其等並未付款購買
    如附表一編號4、5、7、8、9、10、11所示之土地，經宇○○透過乙○○於83年2月間徵得己○○、宙○○、辛○○之
    同意充當過戶及設定抵押權貸款之人頭，而共同基於使公務
    員登載不實之犯意聯絡，乙○○及宇○○並承前概括犯意，
    由乙○○依宇○○指示，自83年2月17日起至84年12月8日止
    ，連續於附表一編號2「第三位受讓人」、4「第三位受讓人
    」、5「第三位受讓人」、7、8「第一位受讓人」、9、10、
    11「第三位受讓人」所示之「收件日期」，持上開地號之土
    地所有權移轉登記文件及使公務員登載不實之土地所有權狀
    向新竹縣竹東地政事務所，虛偽以「買賣」為登記原因分別
    申請所有權移轉登記予己○○、宙○○、辛○○、宇○○，
    使不知情之地政機關公務員於附表一編號2「第三位受讓人
    」、4「第三位受讓人」、5「第三位受讓人」、7、8「第一
    位受讓人」、9、10、11「第三位受讓人」所示之「登記日
    期」將此等不實事項登載於職務上所掌管之土地登記簿，並
    發給土地所有權狀，足以生損害於地政機關對於地籍管理之
    正確性及亥○○。又宇○○明知未經亥○○同意或授權，竟
    自83年11月間起至85年1月間止，先後指示不知其無合法權
    源之乙○○將附表二編號1、2、3、5、6、20、21、22所示
    土地向新竹縣芎林鄉農會設定第二次抵押權及將附表二編號
    8至19所示土地向新竹縣芎林鄉農會設定首次抵押權貸款，
    乙○○復承前行使使公務員登載不實公文書之概括犯意，依
    指示分別與附表二編號1、2、3、5、6、20、21、22所示之
    「第二次貸款權利人」及編號8至19所示之「第一次貸款權
    利人」訂立土地抵押權設定契約書，連同上開使公務員登載
    不實之土地所有權狀，持向新竹縣竹東地政事務所辦理設定
    如各該編號所示金額之不動產抵押權而行使之，致各該編號
    所示權利人誤信己○○、宙○○、辛○○、宇○○確係土地
    所有權人，而如數核撥貸款，宇○○並取走各項貸款所得全
    部金額，足以生損害於地政機關對於地政管理之正確性及亥
    ○○。
六、迄90年12月7日，經亥○○申請上開土地之登記簿謄本查看，
    發現該等土地所有權均已遭移轉登記予他人，經質問葉銘
    ，始查悉上情。
七、案經亥○○提起自訴。
    理  由
壹、有罪部分－即被告乙○○、丑○○、卯○○、己○○、壬○○、宙○○、辛○○、辰○○部分
一、關於自訴人委任被告午○○、葉銘辦理土地買賣相關事宜
    之經過：
  (一)查自訴人於77年3月間經由丁○○介紹購買如附表一編號1至
    11所示未○○、子○○○、申○○、地○○、黃○○○、玄
    ○○、戌○○、癸○○、巳○○等人所有坐落新竹縣芎林鄉
    ○○○段之農地，委任代書即被告午○○（詳理由貳四(一)）
    於附表一所示之時間在新竹縣竹東鎮○○路86號辦公室辦理
    與上開土地所有人簽訂不動產買賣契約書及土地所有權移轉
    登記事宜，自訴人並於簽約當日先給付上開土地所有人訂金
    ，上開土地所有權人則於簽約當日將土地所有權狀交付被告
    午○○收執，迄同年6 月間因自訴人遲遲未能提出自耕能力
    證明以辦理土地所有權移轉登記，被告午○○乃不願繼續辦
    理遂終止委任契約，並將前述不動產買賣契約書及土地所有
    權狀均交還自訴人等情，業據被告午○○供明在卷（見本院
    卷(二)第103頁、第104頁，(三)第75頁、第76頁），且為自訴人
    所是認，復經證人丁○○於本院審理時結證稱：其介紹亥○○買土地，大概三十多公頃，當時地主的章蓋給自訴人，印
    鑑證明也交給自訴人，自訴人因為增值稅及自耕農證明拿不
    出來，沒有辦登記，起先是午○○做代書，後來午○○不做
    ，就把全部資料還給自訴人等語甚詳，並據證人即被告戌○○之父楊仁惠結證稱：土地賣給楊姓買主，由代書午○○辦
    理簽約手續，並將戶籍謄本、印鑑證明等文件交給自訴人轉
    由午○○審查等語明確（見本院卷(二)第113頁），堪以認定
    。
  (二)同案被告葉銘（另行審結）於77年間受自訴人亥○○委任
    辦理如附表一所示坐落新竹縣芎林鄉○○○段土地之所有權
    移轉登記事宜，其在上址事務所辦妥前開土地所有人於土地
    登記申請書、制式土地買賣所有權移轉契約書及增值稅免稅
    聲請書等文件之蓋印事宜，並收受該等土地所有人交付之印
    鑑證明書、戶籍謄本、自耕能力證明書、土地所有權狀及土
    地稅繳款單等資料後，自訴人將土地價金之尾款全數給付予
    上開土地所有人，並由自訴人之子酉○○與其聯繫土地所有
    權移轉登記之後續事宜，及將前開土地所有權移轉登記之相
    關文件均交付葉銘保管。嗣於81年12月7日，葉銘將上
    開土地所有權移轉登記之相關文件全數交予友人即同案被告
    宇○○（俟通緝到案後另行審結）保管，且與之簽立保管條
    ，嗣於82年3月21日在新竹縣竹東鎮與宇○○簽訂「承買協
    議書」，同意宇○○持所保管之上開文件辦理前述土地所有
    權之移轉登記事項等情，經同案被告葉銘供明在卷（見本
    院卷(一)第269頁，卷(二)第50頁至第52頁、第131頁、第132頁
    ，卷(三)第79頁、第80頁），核與自訴人指訴之情節大致相符
    ，且同案被告宇○○供稱：其與葉銘於82年3月21日簽訂
    暫立的承買協議書，協議書中說要經過自訴人同意才生效，
    簽承買協議書的意思是先把土地過戶給伊與伊找來有自耕能
    力的朋友，之後若自訴人不認可，就要再把土地過戶還給自
    訴人，後來土地過戶給伊找來有自耕能力的朋友丑○○、辛○○等人，在土地過戶全部過程，其不曾經與自訴人聯繫過
    ，都是跟天○○聯繫等語明確（見本院卷(一)第270頁），並
    有保管條、承買協議書影本各1件存卷可憑（見本院卷(一)第
    272頁、卷(二)第55頁）。
二、乙○○、丑○○、卯○○、己○○、壬○○、宙○○、辛○○、辰○○部分：
  (一)訊據被告乙○○、丑○○、卯○○、己○○、壬○○、宙○○、辛○○、辰○○分別對於上揭事實欄二、三、四、五所
    示之犯罪事實均坦承不諱（見本院卷(二)第115頁、第117頁至
    第12 2頁、第127頁至第131頁、第215頁至第216頁，卷(四)第
    234頁、第235頁，卷(五)94年1月11日審判筆錄、同年），核
    與自訴人指訴之情節大致相符，復經證人即被告乙○○於本
    院審理時結證詳確（見本院卷(四)第267頁至第280頁），
  (二)其次，附表一所示新竹縣芎林鄉○○○段土地所有權原分屬
    未○○、子○○○（已歿，詳後述）、申○○（已歿，詳後
    述）、地○○、鐘劉桃妹、玄○○、戌○○、癸○○（已歿
    ，詳後述）、趙若峰、巳○○及黃德浪所有，嗣於各編號「
    第一位受讓人」所示之「登記日期」，由新竹縣竹東地政事
    務所經申請而以「買賣」為登記原因分別移轉登記於丑○○
    、卯○○、寅○○（已歿，詳後述）、宙○○、辛○○、辰
    ○○名下；復於「第二位受讓人」所示之「登記日期」，經
    申請而以「買賣」為登記原因分別移轉登記於己○○、壬○○名下；編號2、4、5、11所示之土地再於「第三位受讓人
    」所示之「登記日期」，經申請而以「買賣」為登記原因移
    轉登記於己○○名下（均詳見附表一）。另附表二各編號所
    示土地，分別於第一次、第二次貸款之「登記時間」，由新
    竹縣竹東地政事務所經申請登記設定如各該編號所示金額之
    不動產抵押權等情，有上開土地之登記簿謄本及新竹縣竹東
    地政事務所93年4月21日東地所登浩字第0930002373號函附
    土地所有權移轉及抵押權設定文件等件存卷可稽（見本院卷
    (一)第179頁至第180頁，卷(三)第106頁以下、第277頁以下）。
  (三)第按「地政機關受理關於土地所有權移轉變更登記之聲請案
    件，依土地法第七十五條及土地登記規則第四十九條第二項
    前段之規定，固須審查證明無誤後始予登記。然查此所謂之
    「審查證明」，係指審查依該法及土地登記規則所規定聲請
    辦理該項登記所必須具備之登記申請書及證明文件而言。而
    依同規則第五十條第三款之規定，辦理登記機關對於登記申
    請書記載事項或關於登記原因之事項，與登記簿或其證明文
    件不符，而未能證明其不符之原因者，應以書面敘明理由及
    法令依據通知申請人於十五日內補正。申言之，即登記機關
    對於登記申請書記載事項或關於登記原因事項之審查，仍以
    審查其是否與登記簿或其證明文件相符為其重點。倘申請登
    記人所具備之登記申請書暨證明文件在形式上均為真正，且
    內容相符，復無該規則第五十條及第五十一條第一項所列各
    款應通知補正或駁回申請之情形者，地政機關即有依上開規
    定辦理登記之權責。至該項申請文件所記載之登記原因及證
    明文件在實體法上是否真實存在，依據上開規定意旨觀之，
    非屬地政機關應依職權逕行審查之範圍。因之，地政機關受
    理關於土地所有權移轉變更登記聲請案件之審查程序，其性
    質仍屬形式審查之範疇。」，最高法院著有89年度臺非字第
    38號判決可資參照（見本院卷(五)）。本件被告丑○○、卯○○、寅○○、己○○、壬○○、宙○○、辛○○、辰○○均
    未出資購買上開土地，被告丑○○、卯○○、寅○○、己○○、壬○○、宙○○、辛○○、辰○○竟均允諾出借名義供
    同案被告葉銘、宇○○辦理土地所有權移轉登記；被告乙○○並受同案被告葉銘、宇○○指示，虛偽以「買賣」為
    登記原因向新竹縣竹東地政事務所申請土地所有權移轉登記
    及行使使公務員登載不實之土地所有權狀申請設定抵押權登
    記，顯然以明知為不實之事項，而使地政機關公務員登載於
    職務上所掌之土地登記簿公文書，均足以生損害於地政機關
    對於地籍管理之正確性及自訴人。
  (四)是依前述補強證據，足資擔保被告乙○○、丑○○、卯○○
    、己○○、壬○○、宙○○、辛○○、辰○○於本院審理中
    所為前開任意性自白具有相當程度之真實性，而得使本院確
    信被告前述自白與事實相符。揆諸刑事訴訟法第156條第1項
    「被告之自白，非出於強暴、脅迫、利誘、詐欺、違法羈押
    或其他不正之方法，且與事實相符者，得為證據。」及第2
    項「被告之自白，不得作為有罪判決之唯一證據，仍應調查
    其他必要之證據，以察其是否與事實相符。」規定，本院自
    得依被告前述自白及各項補強證據認定被告乙○○、丑○○
    、卯○○、己○○、壬○○、宙○○、辛○○、辰○○確有
    前揭使公務員登載不實犯行。
  (五)另被告乙○○、己○○、壬○○、宙○○、辛○○、辰○○
    對於同案被告葉銘、宇○○就上開土地並無合法權源乙節
    ，均不知情，此據其等於本院審理時供明在卷（詳見前述筆
    錄），且無積極證據證明被告乙○○、己○○、壬○○、宙
    ○○、辛○○、辰○○明知同案被告葉銘、宇○○就上開
    土地並無合法權源仍同意出名貸款之情形，自難遽以詐欺取
    財罪相繩，併予敘明。
  (六)本件事證明確，被告乙○○行使使公務員登載不實公文書及
    被告丑○○、卯○○、己○○、壬○○、宙○○、辛○○、
    辰○○使公務員登載不實之犯行均堪以認定，應依法論科。
    至自訴人之代理人指稱被告乙○○、己○○亦涉有業務侵占
    罪嫌，然而自訴人及代理人並未舉證證明被告乙○○、己○○有將上開土地登記相關文件或土地以變易持有為所有而侵
    占入己之意思，自與刑法上業務侵占罪之構成要件不合，不
    能遽以該罪相繩，附此敘明。
三、核被告乙○○所為，係犯刑法216條、第214條之行使使公務
    員登載不實公文書罪；被告丑○○、卯○○、己○○、壬○○、宙○○、辛○○、辰○○所為，均係犯刑法第214條之
    使公務員登載不實罪。被告乙○○就犯罪事實二、四、五部
    分，均明知為不實之事項，而使公務員登載於職務上所掌之
    土地所有權狀公文書，進而行使之，使公務員登載不實之低
    度行為應為行使之高度行為所吸收，均不另論罪。被告乙○○、丑○○、卯○○、同案被告葉銘、宇○○就犯罪事實
    二使公務員登載不實之犯行，均有犯意聯絡與行為分擔；被
    告乙○○、同案被告葉銘、宇○○就犯罪事實二行使使公
    務員登載不實文書之犯行，均有犯意聯絡與行為分擔；被告
    辰○○就犯罪事實三部分與同案被告宇○○有犯意聯絡與行
    為分擔；被告乙○○、己○○、宙○○、辛○○、同案被告
    宇○○就犯罪事實五部分，均有犯意聯絡與行為分擔，俱為
    共同正犯。被告乙○○所犯上開行使使公務員登載不實公文
    書罪，有多次犯行，各犯行間，時間緊接，觸犯構成要件相
    同之罪名，顯係基於概括犯意而為之，為連續犯，應論以一
    連續行使使公務員登載不實公文書罪。爰審酌被告乙○○從
    事土地登記業務多年，明知虛偽以「買賣」為登記原因向地
    政機關申請土地所有權移轉登記，及行使使公務員登載不實
    之土地所有權狀辦理設定抵押權登記，為法所不許，竟仍虛
    偽以「買賣」為登記原因辦理多筆土地所有權移轉登記，足
    以生損害於地政機關對於地籍管理之正確性及自訴人，惟其
    並無前案紀錄，有臺灣高等法院被告全國前案紀錄表一件在
    卷可參，素行尚端，且犯罪後坦承犯行、態度良好，並詳細
    供明全案情節，提供相關資料，頗有悔意等一切情狀，量處
    如主文第一項所示之刑，以資懲儆。次審酌被告丑○○、卯
    ○○、己○○、壬○○、宙○○、辛○○係分別受被告乙○○、同案被告葉銘、宇○○之提議始萌本案犯罪之動機，
    所犯情節尚屬輕微，且犯罪後均坦承犯行、態度良好，頗具
    悔意等一切情狀，各量處如主文第二項所示之刑，以資懲儆
    。再審酌被告辰○○前於82年間因違反稅捐稽徵法案件，經
    臺灣臺中地方法院檢察署檢察官於83年3 月22日提起公訴，
    嗣於92年1月7日經臺灣高等法院臺中分院以91年度重上更三
    字第210號刑事判決判處有期徒刑2年，並於同年4月25日判
    決確定，於同年6月17日入監執行，迄93年6月15日縮短刑期
    假釋出監，現假釋付保護管束中（不構成累犯），有臺灣高
    等法院被告全國前案紀錄表一件在卷可按；其於82年間受同
    案被告宇○○之提議始萌本案犯罪之動機，所犯情節尚屬輕
    微，且犯罪後坦承犯行、態度良好等一切情狀，量處如主文
    第三項所示之刑，以資懲儆。又被告乙○○、丑○○、卯○○、己○○、壬○○、宙○○、辛○○、辰○○行為後，刑
    法第41條已於90年1月4日修正，嗣經總統於90年1月10日公
    布，並自同年1月12日起生效，依現行刑法第41條第1項前段
    「犯最重本刑為五年以下有期徒刑以下之罪，而受六個月以
    下有期徒刑或拘役之宣告，因身體、教育、職業、家庭之關
    係或其他正當事由，執行顯有困難者，得以一元以上三元以
    下折算一日，易科罰金」之規定，較之修正前刑法第41條「
    犯最重本刑為三年以下有期徒刑以下之刑之罪，而受六月以
    下有期徒刑或拘役之宣告」，始得易科罰金之規定，以修正
    後現行刑法第41條第1項前段之規定有利於被告，被告行為
    時雖在刑法第41條修正生效前，惟依刑法第2條第1項前段規
    定，仍應適用裁判時即修正後刑法第41條第1 項前段規定，
    諭知易科罰金之折算標準，以示懲儆。末查，被告乙○○、
    丑○○、卯○○、己○○、壬○○、宙○○、辛○○前均未
    曾受有期徒刑以上之刑之宣告，其等因一時失慮，致罹刑章
    ，經此次審理程序及刑之宣告後，應能知所警惕，信無再犯
    之虞，本院認對其等所宣告之刑以暫不執行為適當，爰依刑
    法第74條第1款規定，分別併予宣告如主文第一項、第二項
    所示之緩刑，以勵自新。
貳、無罪部分－即被告午○○、未○○、地○○、黃○○○、玄
    ○○、戌○○、巳○○、戊○○、丙○○、庚○○部分
一、自訴意旨略以：自訴人於77年3、4月間，向被告未○○、子
    ○○○、申○○、地○○、黃○○○、玄○○、戌○○、癸○○、巳○○等人購買如附表所示之農地，所有地主之所有
    權狀均已交由被告葉銘命被告午○○簽收在案，被告午○○受買賣雙方同時委任為代理人，自應保障買賣雙方之權益
    ，竟未經自訴人同意，即將過戶土地予他人，令他人取得土
    地所有權之非法利益，已觸犯刑法第342條第1項之背信罪嫌
    及同法第339條第2項之詐欺得利罪嫌；被告未○○、地○○
    、黃○○○、玄○○、戌○○、巳○○，明知過戶相關文件
    中增值稅申請書、繳納收據或免稅文件所載土地受讓人並非
    自訴人，猶繳款或免稅過戶土地予他人，顯係共謀使他人取
    得非法之所有權利益，同時免除自己之土地過戶債務，應已
    構成刑法第339條第2項詐欺得利罪嫌；被告丙○○、戊○○
    、庚○○係被告葉銘、午○○主導違法過戶之共同正犯，
    套用「洗錢」術語，應屬「洗地」被告，分別涉犯刑法第33
    9條第2項詐欺得利、故買贓物、使公務員登載不實罪嫌云云
    。
二、按犯罪事實應依證據認定之，無證據不得認定其犯罪事實；
    不能證明被告犯罪者，應諭知無罪之判決，刑事訴訟法第15
    4條第2項及第301條第1項前段分別定有明文。次按認定不利
    於被告之事實須依積極證據，苟積極證據不足為不利於被告
    事實之認定時，即應為有利於被告之認定（最高法院30年臺
    上字第816 號判例意旨參照）；認定犯罪事實所憑之證據，
    雖不以直接證據為限，間接證據亦包括在內；然而無論直接
    或間接證據，其為訴訟上之證明，須於通常一般之人均不致
    有所懷疑，而得確信其為真實之程度者，始得據為有罪之認
    定（最高法院76年臺上字第4986號判例意旨參照）；告訴人
    （自訴人）之告訴（自訴），係以使被告受刑事訴追為目的
    ，是其陳述是否與事實相符，仍應調查其他證據以資審認（
    52 年臺上字第1300號判例意旨參照）。
三、本件自訴人認被告午○○、未○○、地○○、黃○○○、玄
    ○○、戌○○、巳○○、丙○○、庚○○分別涉有背信、詐
    欺得利、使公務員登載不實等犯行，被告戊○○涉有故買贓
    物犯行，無非係以不動產買賣契約書、切結書、農地買賣清
    冊、土地登記簿謄本、便箋等件影本，資為論據。訊據被告
    午○○、未○○、地○○、黃○○○、玄○○、戌○○、巳
    ○○、戊○○、丙○○、庚○○均堅決否認有何上揭犯行，
    被告午○○辯稱：當時自訴人經由丁○○介紹到伊家裡委託
    伊寫買賣契約書，寫好後伊交代買主10天內一定要拿自耕能
    力證明書來，並將戶籍遷到新竹縣，等了二、三個月，自訴
    人沒有辦法提出自耕能力證明，伊就不幫自訴人辦，賣方當
    時有將權狀交給伊，因為自訴人已支付訂金，伊就把權狀交
    給買主，之後的事情伊就沒有在處理等語；被告未○○、地
    ○○、黃○○○、玄○○、戌○○、巳○○均同辭辯稱：其
    等係單純出賣土地給自訴人，且將土地所有權狀、印鑑證明
    等資料交給自訴人，並已取得土地價金，之後自訴人如何買
    賣土地，其等均不清楚等語；被告戊○○辯稱：辰○○於82
    年向其借款40萬元，過了3、4個月辰○○又介紹宇○○向伊
    借50萬元，辰○○、宇○○各提出一筆土地設定抵押權，因
    為他們1年多沒有繳利息，宇○○跑來說乾脆這2筆土地賣給
    伊，伊當時拒絕宇○○，但宇○○說沒有辦法還錢，其不得
    已就把土地買下來，以180萬元成交，其再貼現金90 萬元交
    給宇○○等語；被告丙○○辯稱：其於83年間經余清治介紹
    有財團要賣土地，遂購買坐落新竹縣芎林鄉○○○段5-3地
    號土地，給付土地價金及代書費用共192萬元等語；被告庚○○辯稱：其請乙○○辦理自耕能力證明，不知道有土地過
    戶到伊名下，乙○○所有事情都是跟伊先生談的，伊均不知
    情等語。
四、經查：
  (一)被告午○○部分：
  (1)據證人丁○○於本院審理時結證稱：其介紹亥○○去買土地
    ，大概三十多公頃，有很多地主當時章蓋給他，印鑑證明也
    交給他，但自訴人沒有辦理登記，當初地主辦過戶的資料頭
    一次是交給午○○代書，後來午○○不做，就把全部資料還
    給亥○○，亥○○自己拿回去等語（見本院(四)第228頁至第2
    30頁）；及證人即自訴人之子酉○○證稱：當初買土地其與
    父親都有去，事後辦理此事，都是伊與天○○接觸，伊將地
    主的權狀等些資料都放在天○○那裡等語（見本院卷(一)第26
    7頁）；並參諸同案被告葉銘供稱：77 年地主和自訴人簽
    約之手續不是由伊辦理，最後把土地買賣過戶所需要的資料
    蓋上賣方印章的時候，是到伊竹東鎮○○路辦公室辦理，地
    主用印完畢，自訴人給他們支票，事後過幾天，酉○○又把
    經過其用印的資料交給伊，表示要辦理過戶，因為有鄉公所
    的職員可以配合核發他的自耕能力證明書，但後來他的自耕
    能力還是沒有核准，資料就一直放在伊這裡等情（見本院卷
    (一)第269 頁），足見被告午○○確實已將上開土地出賣人之
    不動產買賣契約、印鑑證明、土地所有權狀等所有權移轉登
    記文件全數交予自訴人，自訴人之子即證人酉○○再將上開
    土地之所有權移轉登記文件全數交予同案被告葉銘，委託
    被告葉銘辦理相關事宜，此後被告午○○即非受自訴人委
    託處理事務之人，且嗣後所生前述土地所有權移轉及設定抵
    押權貸款情事，乃同案被告葉銘、宇○○所為，俱如前述
    ，並無積極證據足認被告午○○參與其事而有共同犯意聯絡
    或行為分擔，尚難認被告午○○有何自訴人指訴之上開犯行
    。況自訴人之代理人於本院審理時已明白陳稱：無法舉證證
    明被告午○○涉有自訴人指訴之罪嫌等語（見本院卷(五)94年
    1月11日審判筆錄第9頁），自難遽以背信、詐欺得利罪相繩
    。
  (2)被告午○○經合法傳喚無正當理由不到庭，爰不待其陳述逕
    行判決。
  (二)被告未○○、地○○、黃○○○、玄○○、戌○○、巳○○
    部分：
    查被告未○○、地○○、黃○○○、玄○○、戌○○、巳○○所有如附表一所示之土地已於77年間售予自訴人，並將辦
    理土地所有權移轉登記之相關文件均交予自訴人，自訴人之
    子酉○○嗣將該等土地所有權移轉登記相關文件均交付被告
    葉銘。而被告葉銘、宇○○在未經自訴人之同意或授權
    之情形下，將前開土地所有權移轉登記相關文件交予被告乙○○，指示被告乙○○將該等土地分別移轉登記於被告丑○○、卯○○、己○○、壬○○、宙○○、除秀景名下（詳如
    附表一所示），及設定抵押權貸款（詳如附表二所示）等情
    ，俱如前述。又證人楊仁惠於本院審理時結證稱：被告戌○○之土地出售事宜由其處理，其將土地資料交給自訴人公司
    之職員，伊不認識宇○○，且買賣契約有規定土地移轉登記
    給何人賣方不能干涉，77年賣土地之後，葉銘、宇○○沒
    有找過伊等語明確（見本院卷(二)第113頁至第114頁，卷(四)第
    218頁至第220頁）；證人即被告巳○○之父陳裘煥於本院審
    理時結證稱：巳○○之土地由其處理，其將土地資料交給自
    訴人公司之人，賣土地之後，並沒有人來找伊蓋章或將資料
    還伊等語（見本院卷(四)221頁至第222頁）。足見上開土地之
    所有權移轉登記及抵押權設定事宜，乃分別由同案被告葉銘
    、宇○○指示辦理，並無積極證據足認被告未○○、地○○、黃○○○、玄○○、戌○○、巳○○參與其事。況自訴
    人之代理人於本院審理時已陳稱：無法進一步舉證證明被告
    未○○、地○○、黃○○○、玄○○、戌○○、巳○○涉有
    自訴人指訴之罪嫌等語（見本院卷(四)第265頁），自難遽以
    詐欺罪相繩。
  (三)被告戊○○部分：
  (1)查新竹縣芎林鄉○○○段462地號土地原屬被告子○○○（
    已歿，詳後述）所有，於82年7 月17日由新竹縣竹東地政事
    務所經申請移轉登記於被告辰○○名下，復於83年11月11日
    移轉登記於被告戊○○名下，並於82年9 月23日以辰○○為
    義務人及債務人設定抵押權貸款36 萬元；同地段459第號土
    地原屬被告戌○○所有，於83年2月21 日由新竹縣竹東地政
    事務所經申請移轉登記於同案被告宇○○名下，復於83 年2
    月28日以宇○○為義務人及債務人設定抵押權貸款50萬元等
    情，有該筆土地之土地登記簿謄本在卷可憑（如附表一編號
    3、8，附表二編號4、13所示，見本院卷(三)第214頁、第208
    頁）。
  (2)其次，參以證人即被告辰○○於本院審理時結證稱：其向宇
    ○○要求返還欠款10萬元，宇○○說沒有錢只有土地，叫伊
    以土地去借錢，伊就跟宇○○說把土地登記給伊，後來去找
    戊○○借30萬元，伊拿了10萬元，其餘20萬元宇○○拿走，
    當時宇○○說全部利息由他繳，宇○○沒有繳利息之後，伊
    帶宇○○去找戊○○談等語（見本院卷(四)第283頁、第284頁
    ）；另供稱：戊○○說伊借40萬元，應該是包含利息之數額
    等語，復有被告辰○○為發票人、票據號碼249860號、面額
    30 萬元之本票、借款金額30萬元之借據等影本各1紙附卷可
    稽（見本院卷(四)第287頁、第288頁）；並參諸上開462 地號
    設定抵押權金額為36 萬元、459地號設定抵押權金額為50萬
    元，足見被告辰○○、宇○○確實分別向被告戊○○借款30
    萬元、50萬元，則被告戊○○辯稱辰○○、宇○○分別向伊
    借款40萬元（含利息）、50萬元，並各提出一筆土地設定抵
    押權，因為他們1 年多沒有繳利息，宇○○說沒有辦法還錢
    要將2筆土地賣給伊，其不得已將土地買下來，以180萬元成
    交，其再貼現金90萬元交給宇○○等情，應非虛言。另自訴
    人及代理人並未舉證證明被告戊○○明知同案被告宇○○對
    於上開462、459地號2筆土地無合法權源乙節，尚難遽認被
    告戊○○有何故買贓物之犯意。
  (四)被告庚○○部分：
  (1)查新竹縣芎林鄉○○○段5-3地號土地原屬被告黃○○○所
    有，嗣移轉登記於壬○○名下，再於83年6月17日由新竹縣
    竹東地政事務所經申請移轉登記於被告庚○○名下，有該筆
    土地之土地登記簿謄本在卷可憑（如附表一編號6所示，見
    本院卷(三)第136頁）。
  (2)參以證人即被告乙○○於本院審理時結證稱：80幾年時，庚○○買新竹橫山大平地的土地，因沒有自耕農身分沒有辦法
    過戶，所以來找伊幫忙，其就將5-3地號土地辦理過戶給庚○○登記持分1/3，後來經過水土保持局做了變更才把這塊
    土地變成農牧用地，他就取得自耕農身分；辦理的過程伊都
    是跟庚○○的先生談，沒有跟庚○○談過等語（見本院卷(五)
    94年2月22日審判筆錄第3頁至第4頁），足見被告庚○○對
    於被告乙○○虛偽以「買賣」為登記原因申請將上開5-3地
    號土地之所有權持分1/3自壬○○名下移轉登記於其名下之
    事，並不知情，自難遽繩以被告庚○○使公務員登載不實之
    罪責。
  (五)被告丙○○部分：
  (1)查新竹縣芎林鄉○○○段5-3地號土地原屬被告黃○○○所
    有，於如附表一編號6所示之時間由新竹縣竹東地政事務所
    經申請移轉登記於被告丙○○名下，有該筆土地之土地登記
    簿謄本在卷可憑（如附表一編號6所示，見本院卷(三)第136頁
    ）。
  (2)參以證人即被告乙○○於本院審理時結證稱：宇○○說要賣
    新竹縣芎林鄉○○○段5-3地號土地，金額差不多200萬元，
    經甲○○、余清治介紹丙○○購買，丙○○的錢是轉到代書
    甲○○及余清治戶頭，伊再領出來轉交給宇○○等語（見本
    院卷(四)第273頁至第274頁），復有被告丙○○之新竹縣芎林
    鄉農會存摺類存款取款憑條、存款憑條（戶名余清治、甲○○）影本各2紙、北區農會電腦共用中心（芎林鄉農會）甲○○、余清治帳戶交易明細各1份在卷可按（見本院卷(二)第
    240頁至第243頁、卷(四)第289頁至第290頁），足見被告丙○○以上開情辭置辯，應屬實情，堪以採信。則被告丙○○既
    確實有支付價金購買上開土地，復無積極證據足認其有施用
    詐術詐得上開土地之情形，自不能以詐欺罪名相繩。
五、綜上所述，自訴人所提出之證據尚不足以證明被告午○○、
    未○○、地○○、黃○○○、玄○○、戌○○、巳○○、戊○○、丙○○、庚○○有何自訴人指訴之犯行，而此係屬自
    訴人應盡舉證責任之事項，惟自訴人未能提出積極證據以證
    明，自難對被告午○○等遽以刑法背信、詐欺、使公務員登
    載不實、故買贓物等罪名相繩。此外，復查無其他積極證據
    足資證明被告午○○等確有自訴人指訴之上開犯行，本案不
    能證明被告午○○、未○○、地○○、黃○○○、玄○○、
    戌○○、巳○○、戊○○、丙○○、庚○○犯罪，揆諸首揭
    判例意旨及說明，自應諭知其等無罪之判決。
參、不受理部分－即被告子○○○、申○○、癸○○、寅○○部
    分
一、自訴意旨略以：被告子○○○、申○○、癸○○明知新竹縣
    芎林鄉鹿寮坑之土地過戶相關文件中增值稅申請書、繳納收
    據或免稅文件所載土地受讓人並非自訴人，猶繳款或免稅過
    戶土地予他人，顯係共謀使他人取得非法之所有權利益，同
    時免除自己之土地過戶債務，均應構成刑法第339條第2項詐
    欺得利罪嫌；被告寅○○係被告葉銘、午○○主導違法過
    戶之共同正犯，套用「洗錢」術語，應屬「洗地」被告，涉
    犯刑法第342條第1項之背信罪嫌、第339條第2項詐欺得利罪
    嫌、第214條之使公務員登載不實罪嫌云云。
二、按被告死亡者，應諭知不受理之判決，並得不經言詞辯論為
    之，刑事訴訟法第303條第5款、第307條分別定有明文。
三、查本件被告子○○○、申○○、癸○○、寅○○已分別於84
    年12月16日、90年7月16日、91年3月28日、84年10月23日死
    亡，此有子○○○、申○○、癸○○、寅○○戶籍謄本各1
    件附卷可稽（見本卷(二)第273頁、第276頁、第279頁，本院
    卷(三)第255頁）。依上開說明，被告子○○○、申○○、癸○○、寅○○部分，爰不經言詞辯論，逕為不受理之判決。
據上論斷，應依刑事訴訟法第343條、第299條第1項前段、第301
條第1項前段、第303條第5款、第306條、第307條，刑法第2條第
1項前段、第28條、第56條、第216條、第214條、第55條、第41
條第1項前段、第74條第1款，罰金罰鍰提高標準條例第1條前段
、第2條，判決如主文。
中　　華　　民　　國　　94　　年　　2  　月　　25 　　日
　　　　　　　　　刑事第八庭  審判長法  官  陳德民
                                    法  官  孫曉青
                                    法　官　張筱琪
以上正本證明與原本無異。
如不服本判決，應於判決送達後10日內，向本院提出上訴狀。
　　　　　　　　　　　　　    　　　書記官　李玟郁
中　　華　　民　　國　　94　　年　　3 　　月　　1 　　日
中華民國刑法第214條
 (使公務員登載不實罪)
明知為不實之事項，而使公務員登載於職務上所掌之公文書，足
以生損害於公眾或他人者，處三年以下有期徒刑、拘役或五百元
以下罰金。
中華民國刑法第216條
(行使偽造變造或登載不實之文書罪)
行使第210條至第215條之文書者，依偽造、變造文書或登載不實
事項或使登載不實事項之規定處斷。
附表一、新竹縣芎林鄉○○○段各地號土地簽訂不動產買賣契約
        、所有權移轉之收件與登記時間及受讓人詳如下列表格：
┌──┬──────┬───┬────┬───┬────┐
│編號│ 原所有權人 │地  號│簽約日期│第一位│收件日期│
│    │            │      │        │受讓人├────┤
│    │            │      │        │      │登記日期│
├──┼──────┼───┼────┼───┼────┤
│ 1  │ 未○○     │14-9  │77.03.09│丑○○│82.07.26│
│    │            │      │        │      ├────┤
│    │            │      │        │      │82.08.04│
│    │            │      │        ├───┼────┤
│    │            │      │        │第二位│收件日期│
│    │            │      │        │受讓人├────┤
│    │            │      │        │      │登記日期│
│    │            │      │        ├───┼────┤
│    │            │      │        │己○○│82.09.11│
│    │            │      │        │      ├────┤
│    │            │      │        │      │82.09.15│
│    │            ├───┼────┼───┼────┤
│    │            │445-1 │77.03.09│第一位│收件日期│
│    │            │      │        │受讓人├────┤
│    │            │      │        │      │登記日期│
│    │            │      │        ├───┼────┤
│    │            │      │        │丑○○│82.07.26│
│    │            │      │        │      ├────┤
│    │            │      │        │      │82.08.04│
│    │            │      │        ├───┼────┤
│    │            │      │        │第二位│收件日期│
│    │            │      │        │受讓人├────┤
│    │            │      │        │      │登記日期│
│    │            │      │        ├───┼────┤
│    │            │      │        │己○○│82.09.11│
│    │            │      │        │      ├────┤
│    │            │      │        │      │82.09.15│
├──┼──────┼───┼────┼───┼────┤
│ 2  │ 黃德浪     │14-15 │77.03.09│寅○○│82.07.19│
│    │            │      │        │      ├────┤
│    │            │      │        │      │82.07.20│
│    │            │      │        ├───┼────┤
│    │            │      │        │第二位│收件日期│
│    │            │      │        │受讓人├────┤
│    │            │      │        │      │登記日期│
│    │            │      │        ├───┼────┤
│    │            │      │        │壬○○│82.09.11│
│    │            │      │        │      ├────┤
│    │            │      │        │      │82.09.15│
│    │            │      │        ├───┼────┤
│    │            │      │        │第三位│收件日期│
│    │            │      │        │受讓人├────┤
│    │            │      │        │      │登記日期│
│    │            │      │        ├───┼────┤
│    │            │      │        │己○○│84.10.18│
│    │            │      │        │      ├────┤
│    │            │      │        │      │84.10.19│
├──┼──────┼───┼────┼───┼────┤
│ 3  │ 子○○○   │462   │77.03.09│辰○○│82.07.12│
│    │            │      │        │      ├────┤
│    │            │      │        │      │82.07.17│
│    │            │      │        ├───┼────┤
│    │            │      │        │第二位│收件日期│
│    │            │      │        │受讓人├────┤
│    │            │      │        │      │登記日期│
│    │            │      │        ├───┼────┤
│    │            │      │        │戊○○│83.11.09│
│    │            │      │        │      ├────┤
│    │            │      │        │      │83.11.11│
├──┼──────┼───┼────┼───┼────┤
│ 4  │ 申○○     │456   │77.03.09│卯○○│82.09.02│
│    │            │      │        │      ├────┤
│    │            │      │        │      │82.09.08│
│    │            │      │        ├───┼────┤
│    │            │      │        │第二位│收件日期│
│    │            │      │        │受讓人├────┤
│    │            │      │        │      │登記日期│
│    │            │      │        ├───┼────┤
│    │            │      │        │壬○○│82.10.04│
│    │            │      │        │      ├────┤
│    │            │      │        │      │82.10.13│
│    │            │      │        ├───┼────┤
│    │            │      │        │第三位│收件日期│
│    │            │      │        │受讓人├────┤
│    │            │      │        │      │登記日期│
│    │            │      │        ├───┼────┤
│    │            │      │        │己○○│84.10.18│
│    │            │      │        │      ├────┤
│    │            │      │        │      │84.10.19│
├──┼──────┼───┼────┼───┼────┤
│ 5  │ 地○○     │19-5  │77.03.09│寅○○│82.07.19│
│    │            │      │        │      ├────┤
│    │            │      │        │      │82.07.20│
│    │            │      │        ├───┼────┤
│    │            │      │        │第二位│收件日期│
│    │            │      │        │受讓人├────┤
│    │            │      │        │      │登記日期│
│    │            │      │        ├───┼────┤
│    │            │      │        │壬○○│82.09.11│
│    │            │      │        │      ├────┤
│    │            │      │        │      │82.09.15│
│    │            │      │        ├───┼────┤
│    │            │      │        │第三位│收件日期│
│    │            │      │        │受讓人├────┤
│    │            │      │        │      │登記日期│
│    │            │      │        ├───┼────┤
│    │            │      │        │己○○│84.10.18│
│    │            │      │        │      ├────┤
│    │            │      │        │      │84.10.19│
├──┼──────┼───┼────┼───┼────┤
│ 6  │ 黃○○○   │5-3   │77.03.09│卯○○│82.09.02│
│    │            │      │        │      ├────┤
│    │            │      │        │      │82.09.08│
│    │            │      │        ├───┼────┤
│    │            │      │        │第二位│收件日期│
│    │            │      │        │受讓人├────┤
│    │            │      │        │      │登記日期│
│    │            │      │        ├───┼────┤
│    │            │      │        │壬○○│82.10.04│
│    │            │      │        │      ├────┤
│    │            │      │        │      │82.10.13│
│    │            │      │        ├───┼────┤
│    │            │      │        │第三位│收件日期│
│    │            │      │        │受讓人├────┤
│    │            │      │        │      │登記日期│
│    │            │      │        ├───┼────┤
│    │            │      │        │丙○○│83.06.09│
│    │            │      │        │      ├────┤
│    │            │      │        │      │83.06.17│
│    │            │      │        ├───┼────┤
│    │            │      │        │第四位│收件日期│
│    │            │      │        │受讓人├────┤
│    │            │      │        │      │登記日期│
│    │            │      │        ├───┼────┤
│    │            │      │        │庚○○│83.06.09│
│    │            │      │        │（持分├────┤
│    │            │      │        │1/3） │83.06.17│
│    │            │      │        ├───┼────┤
│    │            │      │        │第五位│收件日期│
│    │            │      │        │受讓人├────┤
│    │            │      │        │（持分│登記日期│
│    │            │      │        │1/3） │        │
│    │            │      │        ├───┼────┤
│    │            │      │        │丙○○│84.07.14│
│    │            │      │        │      ├────┤
│    │            │      │        │      │84.07.21│
├──┼──────┼───┼────┼───┼────┤
│ 7  │ 玄○○     │10-1  │77.03.09│宙○○│83.10.18│
│    │            │      │        │      ├────┤
│    │            │      │        │      │83.10.21│
│    │            ├───┼────┼───┼────┤
│    │            │10-2  │77.03.09│宙○○│83.10.18│
│    │            │      │        │      ├────┤
│    │            │      │        │      │83.10.21│
│    │            ├───┼────┼───┼────┤
│    │            │12-3  │77.03.09│宙○○│83.10.18│
│    │            │      │        │      ├────┤
│    │            │      │        │      │83.10.21│
├──┼──────┼───┼────┼───┼────┤
│ 8  │ 戌○○     │459   │77.03.09│宇○○│83.02.17│
│    │            │      │        │      ├────┤
│    │            │      │        │      │83.02.21│
│    │            │      │        ├───┼────┤
│    │            │      │        │第二位│收件日期│
│    │            │      │        │受讓人├────┤
│    │            │      │        │      │登記日期│
│    │            │      │        ├───┼────┤
│    │            │      │        │戊○○│83.11.09│
│    │            │      │        │      ├────┤
│    │            │      │        │      │83.11.11│
├──┼──────┼───┼────┼───┼────┤
│ 9. │ 趙若峰     │18-1  │77.03.09│辛○○│84.12.06│
│    │            │      │        │      ├────┤
│    │            │      │        │      │84.12.13│
│    │            ├───┼────┼───┼────┤
│    │            │447   │77.03.09│辛○○│83.12.07│
│    │            │      │        │      ├────┤
│    │            │      │        │      │83.12.08│
│    │            ├───┼────┼───┼────┤
│    │            │460   │77.03.09│辛○○│84.12.08│
│    │            │      │        │      ├────┤
│    │            │      │        │      │84.12.13│
├──┼──────┼───┼────┼───┼────┤
│ 10 │ 癸○○     │19-8  │77.03.21│辛○○│84.10.07│
│    │            │      │        │      ├────┤
│    │            │      │        │      │84.10.19│
│    │            ├───┼────┼───┼────┤
│    │            │19-9  │77.03.21│辛○○│84.10.07│
│    │            │      │        │      ├────┤
│    │            │      │        │      │84.10.19│
│    │            ├───┼────┼───┼────┤
│    │            │19-10 │77.03.21│辛○○│84.10.07│
│    │            │      │        │      ├────┤
│    │            │      │        │      │84.10.19│
│    │            ├───┼────┼───┼────┤
│    │            │19-11 │77.03.21│辛○○│84.10.07│
│    │            │      │        │      ├────┤
│    │            │      │        │      │84.10.19│
│    │            ├───┼────┼───┼────┤
│    │            │465   │77.03.21│辛○○│84.10.07│
│    │            │      │        │      ├────┤
│    │            │      │        │      │84.10.19│
├──┼──────┼───┼────┼───┼────┤
│ 11 │ 巳○○     │43-3  │77.04.02│卯○○│82.07.12│
│    │            │      │        │      ├────┤
│    │            │      │        │      │82.07.28│
│    │            │      │        ├───┼────┤
│    │            │      │        │第二位│收件日期│
│    │            │      │        │受讓人├────┤
│    │            │      │        │      │登記日期│
│    │            │      │        ├───┼────┤
│    │            │      │        │壬○○│82.10.04│
│    │            │      │        │      ├────┤
│    │            │      │        │      │82.10.13│
│    │            │      │        ├───┼────┤
│    │            │      │        │第三位│收件日期│
│    │            │      │        │受讓人├────┤
│    │            │      │        │      │登記日期│
│    │            │      │        ├───┼────┤
│    │            │      │        │己○○│84.12.08│
│    │            │      │        │      ├────┤
│    │            │      │        │      │84.12.11│
│    │            ├───┼────┼───┼────┤
│    │            │43-6  │77.04.02│卯○○│82.07.12│
│    │            │      │        │      ├────┤
│    │            │      │        │      │82.07.28│
│    │            │      │        ├───┼────┤
│    │            │      │        │第二位│收件日期│
│    │            │      │        │受讓人├────┤
│    │            │      │        │      │登記日期│
│    │            │      │        ├───┼────┤
│    │            │      │        │壬○○│82.10.04│
│    │            │      │        │      ├────┤
│    │            │      │        │      │82.10.13│
│    │            │      │        ├───┼────┤
│    │            │      │        │第三位│收件日期│
│    │            │      │        │受讓人├────┤
│    │            │      │        │      │登記日期│
│    │            │      │        ├───┼────┤
│    │            │      │        │己○○│84.12.08│
│    │            │      │        │      ├────┤
│    │            │      │        │      │84.12.11│
│    │            ├───┼────┼───┼────┤
│    │            │43-7  │77.04.02│卯○○│82.07.12│
│    │            │      │        │      ├────┤
│    │            │      │        │      │82.07.28│
│    │            │      │        ├───┼────┤
│    │            │      │        │第二位│收件日期│
│    │            │      │        │受讓人├────┤
│    │            │      │        │      │登記日期│
│    │            │      │        ├───┼────┤
│    │            │      │        │壬○○│82.10.04│
│    │            │      │        │      ├────┤
│    │            │      │        │      │82.10.13│
│    │            │      │        ├───┼────┤
│    │            │      │        │第三位│收件日期│
│    │            │      │        │受讓人├────┤
│    │            │      │        │      │登記日期│
│    │            │      │        ├───┼────┤
│    │            │      │        │己○○│84.10.18│
│    │            │      │        │      ├────┤
│    │            │      │        │      │84.10.19│
│    │            ├───┼────┼───┼────┤
│    │            │573-1 │77.04.02│卯○○│82.07.12│
│    │            │      │        │      ├────┤
│    │            │      │        │      │82.07.28│
│    │            │      │        ├───┼────┤
│    │            │      │        │第二位│收件日期│
│    │            │      │        │受讓人├────┤
│    │            │      │        │      │登記日期│
│    │            │      │        ├───┼────┤
│    │            │      │        │己○○│82.10.04│
│    │            │      │        │      ├────┤
│    │            │      │        │      │82.10.13│
└──┴──────┴───┴────┴───┴────┘
附表二、新竹縣芎林鄉○○○段各地號土地設定抵押權之送件與
        登記時間、義務人及權利人詳如下列表格：
┌─┬───┬──────┬───┬────┬─────┐
│編│地 號 │ 第一次貸   │金  額│送件時間│  權利人  │
│號│      │ 款義務人   │      │        │          │
│  │      ├──────┤      ├────┤          │
│  │      │ 第二次貸   │      │登記日期│          │
│  │      │ 款義務人   │      │        │          │
├─┼───┼──────┼───┼────┼─────┤
│  │      │ 己○○     │100萬 │82.09.20│新竹縣芎林│
│  │      │            │      │        │鄉農會    │
│  │      │            │      ├────┤82.09.20至│
│  │      │            │      │82.09.23│112.09.19 │
│  │      │            │      │        │          │
│1 │ 14-9 ├──────┼───┼────┼─────┤
│  │      │ 己○○     │240萬 │84.10.03│中國農民銀│
│  │      │            │      │        │行        │
│  │      │            │      ├────┤84.10.02至│
│  │      │            │      │        │114.10.01 │
│  │      │            │      │84.10.09│          │
├─┼───┼──────┼───┼────┼─────┤
│  │      │ 壬○○     │36萬  │82.09.20│新竹縣芎林│
│  │      │            │      │        │鄉農會    │
│  │      │            │      ├────┤82.09.20至│
│  │      │            │      │82.09.23│112.09.19 │
│2 │ 14-15├──────┼───┼────┼─────┤
│  │      │ 己○○     │240萬 │85.01.31│新竹縣芎林│
│  │      │            │      │        │鄉農會    │
│  │      │            │      ├────┤85.01.29至│
│  │      │            │      │85.02.01│115.01.28 │
├─┼───┼──────┼───┼────┼─────┤
│  │      │ 己○○     │100萬 │82.09.20│新竹縣芎林│
│  │      │            │      │        │鄉農會    │
│  │      │            │      ├────┤82.09.20至│
│  │      │            │      │82.09.23│112.09.19 │
│  │ 445-1├──────┼───┼────┼─────┤
│3 │      │ 己○○     │240萬 │84.10.03│中國農民銀│
│  │      │            │      │        │行        │
│  │      │            │      ├────┤84.10.12至│
│  │      │            │      │84.10.09│114.10.01 │
├─┼───┼──────┼───┼────┼─────┤
│  │      │ 辰○○     │36萬  │82.09.22│林嘉純    │
│  │      │            │      ├────┤82.09.20至│
│  │      │            │      │82.09.23│82.12.20  │
│4 │ 462  ├──────┼───┼────┼─────┤
│  │      │ 戊○○     │180萬 │84.03.03│高雄中小企│
│  │      │            │      │        │銀        │
│  │      │            │      ├────┤84.02.25至│
│  │      │            │      │84.03.04│114.02.24 │
├─┼───┼──────┼───┼────┼─────┤
│  │      │ 壬○○     │250萬 │82.10.14│新竹縣芎林│
│  │      │            │      │        │鄉農會    │
│  │      │            │      ├────┤82.10.13至│
│  │      │            │      │82.10.18│112.10.12 │
│5 │ 456  ├──────┼───┼────┼─────┤
│  │      │ 己○○     │240萬 │85.01.31│新竹縣芎林│
│  │      │            │      │        │鄉農會    │
│  │      │            │      ├────┤85.01.29至│
│  │      │            │      │85.02.01│115.01.28 │
├─┼───┼──────┼───┼────┼─────┤
│  │      │ 壬○○     │36萬  │82.09.20│新竹縣芎林│
│  │      │            │      │        │鄉農會    │
│  │      │            │      ├────┤82.09.20至│
│  │      │            │      │82.09.23│112.09.19 │
│6 │ 19-5 ├──────┼───┼────┼─────┤
│  │      │ 己○○     │240萬 │85.01.31│新竹縣芎林│
│  │      │            │      │        │鄉農會    │
│  │      │            │      ├────┤85.01.29至│
│  │      │            │      │85.02.01│115.01.28 │
├─┼───┼──────┼───┼────┼─────┤
│  │      │ 壬○○     │250萬 │82.10.14│新竹縣芎林│
│  │      │            │      │        │鄉農會    │
│7 │ 5-3  │            │      ├────┤82.10.13至│
│  │      │            │      │82.10.18│112.10.12 │
│  │      ├──────┴───┴────┴─────┤
│  │      │ 無                                       │
├─┼───┼──────┬───┬────┬─────┤
│  │      │ 宙○○     │240萬 │83.11.21│臺灣土地銀│
│  │      │            │      │        │行        │
│8.│ 10-1 │            │      ├────┤83.11.19至│
│  │      │            │      │83.11.22│113.11.19 │
│  │      ├──────┴───┴────┴─────┤
│  │      │ 無                                       │
├─┼───┼──────┬───┬────┬─────┤
│  │      │ 宙○○     │240萬 │83.11.21│臺灣土地銀│
│  │      │            │      │        │行        │
│9.│ 10-2 │            │      ├────┤83.11.19至│
│  │      │            │      │83.11.22│113.11.19 │
│  │      ├──────┴───┴────┴─────┤
│  │      │ 無                                       │
├─┼───┼──────┬───┬────┬─────┤
│  │      │ 宙○○     │240萬 │83.11.21│臺灣土地銀│
│  │      │            │      │        │行        │
│  │      │            │      ├────┤83.11.19至│
│10│ 12-3 │            │      │83.11.22│113.11.19 │
│  │      ├──────┴───┴────┴─────┤
│  │      │ 無                                       │
├─┼───┼──────┬───┬────┬─────┤
│  │      │ 辛○○     │480萬 │85.01.22│臺灣土地銀│
│  │      │            │      │        │行        │
│11│ 18-1 │            │      ├────┤85.01.22至│
│  │      │            │      │85.01.23│135.01.21 │
│  │      ├──────┴───┴────┴─────┤
│  │      │ 無                                       │
├─┼───┼──────┬───┬────┬─────┤
│  │      │ 辛○○     │120萬 │84.01.23│臺灣土地銀│
│  │      │            │      │        │行        │
│12│ 447  │            │      ├────┤84.01.23至│
│  │      │            │      │84.01.24│114.01.23 │
│  │      ├──────┴───┴────┴─────┤
│  │      │ 無                                       │
├─┼───┼──────┬───┬────┬─────┤
│  │      │ 宇○○     │50萬  │83.02.26│林嘉純    │
│13│ 459  │            │      ├────┤83.02.26至│
│  │      │            │      │83.02.28│83.05.25  │
├─┼───┼──────┼───┼────┼─────┤
│  │      │ 辛○○     │480萬 │85.01.22│臺灣土地銀│
│  │      │            │      │        │行        │
│14│ 460  │            │      ├────┤85.01.22至│
│  │      │            │      │85.01.23│135.01.21 │
│  │      ├──────┴───┴────┴─────┤
│  │      │ 無                                       │
├─┼───┼──────┬───┬────┬─────┤
│  │      │ 辛○○     │180萬 │84.11.27│中國農民銀│
│  │      │            │      │        │行        │
│15│ 19-8 │            │      ├────┤84.11.25至│
│  │      │            │      │84.11.28│114.11.24 │
│  │      ├──────┴───┴────┴─────┤
│  │      │ 無                                       │
├─┼───┼──────┬───┬────┬─────┤
│  │      │ 辛○○     │180萬 │84.11.27│中國農民銀│
│  │      │            │      │        │行        │
│16│ 19-9 │            │      ├────┤84.11.25至│
│  │      │            │      │84.11.28│114.11.24 │
│  │      ├──────┴───┴────┴─────┤
│  │      │ 無                                       │
├─┼───┼──────┬───┬────┬─────┤
│  │      │ 辛○○     │180萬 │84.11.27│中國農民銀│
│  │      │            │      │        │行        │
│17│ 19-10│            │      ├────┤84.11.25至│
│  │      │            │      │84.11.28│114.11.24 │
│  │      ├──────┴───┴────┴─────┤
│  │      │ 無                                       │
├─┼───┼──────┬───┬────┬─────┤
│  │      │ 辛○○     │180萬 │84.11.27│中國農民銀│
│  │      │            │      │        │行        │
│18│19-11 │            │      ├────┤84.11.25至│
│  │      │            │      │84.11.28│114.11.24 │
│  │      ├──────┴───┴────┴─────┤
│  │      │ 無                                       │
├─┼───┼──────┬───┬────┬─────┤
│  │      │ 辛○○     │180萬 │84.11.27│中國農民銀│
│  │      │            │      │        │行        │
│19│ 465  │            │      ├────┤84.11.25至│
│  │      │            │      │84.11.28│114.11.24 │
│  │      ├──────┴───┴────┴─────┤
│  │      │ 無                                       │
├─┼───┼──────┬───┬────┬─────┤
│  │      │ 壬○○     │250萬 │82.10.14│新竹縣芎林│
│  │      │（卷(一)第    │      │（卷(一)第│鄉農會    │
│  │      │179頁）     │      │179頁） │82.10.13至│
│  │      │            │      ├────┤112.10.12 │
│  │      │            │      │82.10.18│          │
│20│ 43-3 ├──────┼───┼────┼─────┤
│  │      │ 己○○     │240萬 │85.01.31│新竹縣芎林│
│  │      │（卷(一)第    │      │        │鄉農會    │
│  │      │180頁）     │      ├────┤85.01.29至│
│  │      │            │      │85.02.01│115.01.28 │
├─┼───┼──────┼───┼────┼─────┤
│  │      │ 壬○○     │250萬 │82.10.14│新竹縣芎林│
│  │      │            │      │        │鄉農會    │
│  │      │            │      ├────┤82.10.13至│
│  │      │            │      │82.10.18│112.10.12 │
│21│ 43-6 ├──────┼───┼────┼─────┤
│  │      │ 己○○     │240萬 │85.01.31│新竹縣芎林│
│  │      │            │      │        │鄉農會    │
│  │      │            │      ├────┤85.01.29至│
│  │      │            │      │85.02.01│115.01.28 │
├─┼───┼──────┼───┼────┼─────┤
│  │      │ 壬○○     │250萬 │82.10.14│新竹縣芎林│
│  │      │            │      │        │鄉農會    │
│  │      │            │      ├────┤82.10.13至│
│  │      │            │      │82.10.18│112.10.12 │
│22│ 43-7 ├──────┼───┼────┼─────┤
│  │      │ 己○○     │240萬 │85.01.31│新竹縣芎林│
│  │      │            │      │        │鄉農會    │
│  │      │            │      ├────┤85.01.29至│
│  │      │            │      │85.02.01│115.01.28 │
├─┼───┼──────┼───┼────┼─────┤
│  │      │ 己○○     │180萬 │82.01.14│新竹縣芎林│
│  │      │            │      │        │鄉農會    │
│23│ 573-1│            │      ├────┤82.10.13至│
│  │      │            │      │82.10.18│112.10.12 │
│  │      ├──────┴───┴────┴─────┤
│  │      │ 無                                       │
└─┴───┴─────────────────────┘
